src/import/exceptions.lexc
Multichar_Symbols

! sõnaliik
! part of speech
+S	! nimisõna		! substantive		! asi
+H	! päris nimi		! proper name		! Jaan
+A	! omadussõna		! adjective		! asjalik
+Num	! arvsõna		! numeral		! kaks
+Ord	! järgarv		! ordinal		! teine
+Pron	! asesõna		! pronoun		! see
+V	! tegusõna 		! verb			! asjastama
+Adv	! määrsõna		! adverb		! asjatult
+I	! hüüdsõna		! interjection		! hei
+J	! sidesõna		! conjunction		! ja
+G	! genitiivatribuut	! genitive attribute	! saksa
+K	! kaassõna		! pre/postposition	! kaudu
+X	! muu sõna		! other word		! kihku, kihla, minap

! tuletised, sisemiseks kasutamiseks, filtreerimiseks
! derivation suffixes, used to filter out illegal combinations internally
+_ke	! deminutive
+_kene  ! deminutive
+_us
+_lt
+_ini	! comparation? paremini, kiiremini (how? better than .., faster than ..)

! partikkel -gi/-ki
! particle -gi/-ki
+gi

! arv 			! number
+sg	! ainsus	! singular
+pl	! mitmus	! plural

! käänded
+nom	! nimetav			! nominative	! part, maja		pardid, majad
+gen	! omastav 			! genitive	! pardi, maja		partide, majade
+part	! osastav			! partitive	! parti, maja		parte, maju
+ill	! sisseütlev			! illative	! pardisse, majasse	partidesse, majadesse
+adit	! suunduv (lühike sisseütlev?)	! aditive	! p'arti, majja
+in	! seesütlev			! inessive	! pardis, majas		partides, majades
+el	! seestütlev			! elative	! pardist, majast	partidest, majadest
+all	! alaleütlev			! allative	! pardile, majale	partidele, majadele
+ad	! alalütlev			! adessive	! pardil, majal		partidel, majadel
+abl	! alaltütlev			! ablative	! pardilt, majalt	partidelt, majadelt
+tr	! saav				! translative	! pardiks, majaks	partideks, majadeks
+term	! rajav				! terminative	! pardini, majani	partideni, majadeni
+es	! olev				! essive	! pardina, majana	partidena, majadena
+abes	! ilmaütlev			! abessive	! pardita, majata	partideta, majadeta
+kom	! kaasaütlev			! comitative	! pardiga, majaga	partidega, majadega

! võrdlusastmed
+comp	! komparatiiv	! comparative
+super	! superlatiiv	! superlative

! verb
! finiitsed (pöördelised) vormid
! finite (conjugable) forms

! kategooriad: isik, arv, tegumood, aeg, kõneviis, kõnelaad
! categories: person, number, voice, tense, mood, aspect

! kõneviis		! mood
+indic	! kindel	! indicative
+imper	! käskiv	! imperative
+cond	! tingiv	! conditional
+quot	! kaudne	! quotative

! aeg			! tense
+pres	! olevik	! present
+past	! minevik	! past (used for conditional and particles)
+impf	! lihtminevik	! past imperfect (used for indicative mood only)
! täisminevik, past perfect: olema (pres) + nud/tud/dud (olen teinud)
! enneminevik, past pluperfect: olema (impf) + nut/tud/dud (olin teinud)

! pööre			! person
+ps1	! 1. pööre	! 1st person
+ps2	! 2. pööre	! 2nd person
+ps3 	! 3. pööre	! 3rd person

! kõnelaad		! aspect
+neg	! eitav kõne	! negative
+af 	! jaatav kõne	! affirmative

! tegumood		! voice
+imps	! umbisikuline	! impersonal
+ps	! isikuline	! personal


! kategooriate võimalikud kombinatsioonid
! possible combinations of categories

! affirmative indicative  present singular 1st person	+n		loen
!					   2nd person	+d		loeb
!					   3rd person	+b		loed
!				  plural   1st person	+me		loeme
!					   2nd person	+te		loete
!					   3rd person	+vad		loevad
!				  impersonal		+takse, +dakse	loetakse
!			  past    singular 1st person	+sin, +in	lugesin, tegin
!				           2nd person	+sid, +id	lugesid, tegid
!					   3rd person	+s, +is, +i	luges, tõstis, tegi
!				  plural   1st person	+sime, +ime	lugesime, tegime
!					   2nd person	+site, +ite	lugesite, tegite
!                                          3rd person	+sid, +id	lugesid, tegid
!				  impersonal		+ti, +di	loeti
!
!             quotative   present personal		+vat		lugevat
!				  impersonal		+tavat, +davat	loetavat
!			  past    personal		+nuvat		lugenuvat
!			 	  impersonal		+tuvat		loetuvat* ? (can't think of example sentence)
!
!	      conditional present singular 1st person	+ksin		loeksin
!					   2nd person	+ksid		loeksid
!					   3rd person	+ks		loeks
!				  plural   1st person	+ksime		loeksime
!					   2nd person	+ksite		loeksite
!					   3rd person	+ksid		loeksid
!				  personal		+ks		loeks
!				  impersonal		+taks, +daks	loetaks
!			  past    singular 1st person	+nuksin		lugenuksin
!					   2nd person	+nuksid		lugenuksid
!					   3rd person	+nuks		lugenuks
!				  plural   1st person	+nuksime	lugenuksime
!					   2nd person	+nuksite	lugenuksite
!					   3rd person	+nuksid		lugenuksid
!				  personal		+nuks		lugenuks
!				  impersonal		+tuks, +duks	loetuks
!
!	      imperative  present singular 1st person	--
!					   2nd person	+0		loe
!					   3rd person	+gu, +ku	lugegu
!				  plural   1st person	+gem, +kem	lugegem
!					   2nd person	+ge, +ke	lugege
!					   3rd person	+gu, +ku	lugegu
!				  impersonal		+tagu, +dagu	loetagu
!
! negative    indicative  present personal		ei +0			ei loe
!				  impersonal		ei +ta, +da		ei loeta
!			  past	  personal		ei +nud			ei lugenud
!				  impersonal		ei +tud, +dud		ei loetud
!
!	      quotative   present personal		ei +vat			ei lugevat
!				  impersonal		ei +tavat, +davat	ei loetavat
!			  past    personal		ei +nuvat		ei lugenuvat
!				  impersonal		ei +tuvat, +duvat	ei loetuvat
!
!	      conditional present personal		ei +ks			ei loeks
!				  impersonal		ei +taks, +daks		ei loetaks
!			  past    personal		ei +nuks		ei lugenuks
!				  impersonal		ei +tuks, +duks		ei loetuks
!
!	      imperative  present singular 1st person	--
!					   2nd person	ära +0			ära loe
!					   3rd person	ärgu +gu, +ku		ärgu lugegu
!				  plural   1st person	ärgem +gem, +kem	ärgem lugegem
!					   2nd person	ärge +ge, +ke		ärge lugege
!					   3rd person	ärgu +gu, +ku		ärgu lugegu
!				  impersonal		ärgu +tagu, +dagu	ärgu loetagu


! infiniitsed (nn käänduvad) verbivormid
! infinite ("declinable") verb forms

+sup	! ma-tegevusnimi ! supine (ma-infinitive)	! lugema
! (personal)
! +sup+ill  -- lugema
! +sup+in   -- lugemas
! +sup+el   -- lugemast
! +sup+tr   -- lugemaks
! +sup+abes -- lugemata
! (impersonal)
! +sup+imps -- loetama

+inf	! da-tegevusnimi ! inifinitive (da-infinitive)	! lugeda

+ger	! des-vorm	 ! gerund (des-form)		! lugedes

+partic	! kesksõnad ! participles
! +partic+pres+ps   -- personal present particle  -- lugev
! +partic+pres+imps -- impersonal resent particle -- loetav
! +partic+past+ps   -- personal past particle     -- lugenud
! +partic+past+imps -- impersonal past particle   -- loetud

! ainult liitsõna osadena esinevad vormid
! forms that can exist only as a part of compound
+prefix
+suffix

! morphophonetical
G1	! g:0, g:j, g:k
B1	!
D1
K1
P1
T1
S1
A1
E1
I1
U1
X2
Q1	! gi/ki 


LEXICON Asendavad_erandid
 Asendavad_erandid_gen; ! lisame EKI andmetest genereeritud asjad.

teist+Num+sg+nom:teist GI;
kümmend+Num+sg+nom:kümmend GI;

kohus+S+sg+part:kohust GI; ! paralleelvormi erand varjutab selle ka..

! lühitüvi liitsõnas
viimane+A+prefix:viimne #;
uudne+A+prefix:uudse #;

nüüdne+A+prefix:nüüdis #;
pealmine+A+prefix:pealis #;

esimene+A+prefix:esi #;
üldine+A+prefix:üld #;
peamine+A+prefix:pea #;
tavaline+A+prefix:tava #; ! line ?
põhiline+A+prefix:põhi #;
kahene+A+prefix:kahe #;

roheline+A+prefix:rohe #;
sinine+A+prefix:sini #;
kollane+A+prefix:kolla #;
punane+A+prefix:puna #;



LEXICON GI  ! liide gi/ki
 +gi:Q1i #;
 #;

LEXICON Asendavad_erandid_gen
 ajama+V+quot+past+imps:aetuvat GI; ! 27_V,aja,'ae[tuvat],-111-0--,-,-,*
 enda+Pron+pl+all:endile GI; ! 00_P,'enda,'end[ile],------14,-,-,*
 enda+Pron+sg+el:endast GI; ! 00_P,'enda,'enda[st],------03,-,-,*
 enese+Pron+pl+gen:eneste GI; ! 00_P,enese,enes[te],------1G,-,-,*
 enese+Pron+sg+ill:enesesse GI; ! 00_P,enese,enese[sse],------01,-,-,*
 esi+S+pl+kom:etega GI; ! 15_S,esi,e[tega],------1K,-,-,*
 iga+Pron+pl+nom:# GI; ! 17_P,iga,#,------1N,-,-,*
 ise+Pron+pl+gen:endi GI; ! 00_P,ise,'end[i],------1G,-,-,*
 ise+Pron+sg+abl:endalt GI; ! 00_P,ise,'enda[lt],------06,-,-,*
 ise+Pron+sg+in:eneses GI; ! 00_P,ise,enese[s],------02,-,-,*
 jooksma+V+indic+pres+imps+neg:joosta GI; ! 32_V,j'ooks,j'oos[ta],-100-0--,-,-,*
 kaitsma+V+indic+impf+ps2+sg+ps+af:kaitsesid GI; ! 32_V,k'aits,k'aitse[sid],-02021--,-,-,*
 keegi+Pron+pl+tr:# GI; ! 00_P,k'eegi,#,------1T,-,-,*
 keegi+Pron+sg+tr:kellekski GI; ! 00_P,k'eegi,kelle[kski],------0T,-,-,*
 kes+Pron+pl+ill:kellesse GI; ! 00_P,k'es,kelle[sse],------11,-,-,*
 kes+Pron+sg+all:kellele GI; ! 00_P,k'es,kelle[le],------04,-,-,*
 kiskuma+V+indic+pres+imps+neg:kista GI; ! 28_V,k'isku,k'is[ta],-100-0--,-,-,*
 kumbki+Pron+pl+kom:kumbadegagi GI; ! 00_P,k'umbki,k'umba[degagi],------1K,-,-,*
 kumbki+Pron+sg+nom:kumbki GI; ! 00_P,k'umbki,k'umb[ki],------0N,-,-,*
 kusema+V+imper+pres+ps3+sg+ps:kusku GI; ! 36_V,kuse,k'us[ku],-00300--,-,-,*
 kusema+V+quot+pres+imps:kustavat GI; ! 36_V,kuse,k'us[tavat],-101-0--,-,-,*
 käskima+V+partic+pres+imps:kästav GI; ! 28_V,k'äski,k'äs[tav],410---0N,-,-,*
 kõik+Pron+pl+gen:kõigi GI; ! 00_P,k'õik,kõigi[],------1G,-,-,*
 kõik+Pron+sg+ad:kõigel GI; ! 00_P,k'õik,kõige[l],------05,-,-,*
 laskma+V+ger:lastes GI; ! 34_V,l'ask,l'as[tes],2-------,-,-,*
 ma+Pron+pl+es:# GI; ! 00_P,m'a,#,------1E,-,-,*
 ma+Pron+sg+gen:mu GI; ! 00_P,m'a,m'u[],------0G,-,-,*
 mees+S+sg+adit:# GI; ! 13_S,m'ees,#,------0D,-,-,*
 mina+Pron+sg+abes:minuta GI; ! 00_P,mina,minu[ta],------0A,-,-,*
 minema+V+cond+past+ps1+sg+ps+af:läinuksin GI; ! 36_V,mine,läi[nuksin],-01211--,-,-,*
 minema+V+indic+impf+ps3+pl+ps+af:läksid GI; ! 36_V,mine,läk[sid],-02061--,-,-,*
 mis+Pron+pl+ad:milledel GI; ! 00_P,m'is,mille[del],------15,-,-,*
 mis+Pron+pl+nom:mis GI; ! 00_P,m'is,m'is[],------1N,-,-,*
 mis+Pron+sg+in:milles GI; ! 00_P,m'is,mille[s],------02,-,-,*
 miski+Pron+pl+nom:# GI; ! 00_P,m'iski,#,------1N,-,-,*
 miski+Pron+sg+nom:miski GI; ! 00_P,m'iski,m'is[ki],------0N,-,-,*
 määma+V+cond+past+imps+af:määduks GI; ! 27_V,m'ää,m'ää[duks],-112-0--,-,-,*
 mõskma+V+imper+pres+ps1+pl+ps:mõskem GI; ! 34_V,m'õsk,m'õs[kem],-00340--,-,-,*
 nägema+V+cond+past+ps2+pl+ps+af:näinuksite GI; ! 28_V,näge,näi[nuksite],-01251--,-,-,*
 nägema+V+indic+impf+ps3+sg+ps+af:nägi GI; ! 28_V,näge,näg[i],-02031--,-,-,*
 olema+V+indic+pres+ps3+sg+ps+af:on GI; ! 36_V,ole,'on[],-00031--,-,-,*
 pesema+V+indic+impf+imps+af:pesti GI; ! 36_V,pese,p'es[ti],-120-1--,-,-,*
 pesema+V+sup+imps:pestama GI; ! 36_V,pese,p'es[tama],31------,-,-,*
 pidama+V+cond+pres+ps4+pl+ps+af:peaksid GI; ! 40_V,pida,p'ea[ksid],-00261--,-,-,*
 pidama+V+indic+pres+imps+af:# GI; ! 40_V,pida,#,-100-1--,-,-,*
 pidama+V+partic+pres+imps:peetav GI; ! 28_V,pida,p'ee[tav],410---0N,-,-,*
 pooma+V+indic+impf+ps1+sg+ps+af:poosin GI; ! 38_V,p'oo,poo[sin],-02011--,-,-,*
 pügama+V+partic+past+imps:pöetud GI; ! 28_V,püga,p'öe[tud],411--0--,-,-,*
 sa+Pron+pl+part:teid GI; ! 00_P,s'a,t'e[id],------1P,-,-,*
 sa+Pron+sg+term:# GI; ! 00_P,s'a,#,------0R,-,-,*
 see+Pron+pl+el:nendest GI; ! 00_P,s'ee,nen[dest],------13,-,-,*
 see+Pron+sg+ad:sel GI; ! 00_P,s'ee,s'e[l],------05,-,-,*
 see+Pron+sg+tr:seks GI; ! 00_P,s'ee,s'e[ks],------0T,-,-,*
 sina+Pron+sg+abes:sinuta GI; ! 00_P,sina,sinu[ta],------0A,-,-,*
 suu+S+sg+adit:suhu GI; ! 26_S,s'uu,su[hu],------0D,a0r,s'u,*
 ta+Pron+sg+abes:# GI; ! 00_P,t'a,#,------0A,-,-,*
 tegema+V+cond+past+ps1+pl+ps+af:teinuksime GI; ! 28_V,tege,tei[nuksime],-01241--,-,-,*
 tegema+V+indic+impf+ps2+sg+ps+af:tegid GI; ! 28_V,tege,teg[id],-02021--,-,-,*
 teine+Ord+pl+part:teisi GI; ! 12_OP,teine,t'eisi[],------1P,-,-,*
 tema+Pron+pl+el:nendest GI; ! 00_P,tema,nen[dest],------13,-,-,*
 tema+Pron+sg+es:temana GI; ! 00_P,tema,tema[na],------0E,-,-,*
 too+Pron+pl+el:noist GI; ! 00_P,t'oo,n'o[ist],------13,-,-,*
 too+Pron+sg+abl:tolt GI; ! 00_P,t'oo,t'o[lt],------06,-,-,*
 too+Pron+sg+term:tolleni GI; ! 00_P,t'oo,tolle[ni],------0R,-,-,*
 veri+S+sg+part:verd GI; ! 20_S,veri,v'er[d],------0P,-,-,*
 õitsma+V+indic+impf+ps3+pl+ps+af:õitsesid GI; ! 32_V,'õits,'õitse[sid],-02061--,-,-,*
 öö+S+pl+ill:öisse GI; ! 26_S,'öö,'ö[isse],------11,-,-,*
 ükski+Pron+pl+el:# GI; ! 00_P,'ükski,#,------13,-,-,*
 ükski+Pron+sg+es:ühenagi GI; ! 00_P,'ükski,ühe[nagi],------0E,-,-,*
